# 公益性资产改造

提问人：保持学习 ing 时间：2023-10-23 13:05:24
陈老师，政府将一部分公益性公共基础设施权属拨付给地方平台公司，后续智慧化改造、管理都由平台公司负责，由于公益属性，原划拨设施不符合企业会计准则资产定义，不作为企业资产列报，后续处理您觉得哪个更合适呢？
1 、后续改造支出暂考虑通过长期待摊费用在使用寿命内摊销，每年智慧设施的广告收入作为主营业务收入核算，改造摊销计入主营业务成本，政府部门拨付的款项，按政府补助准则采用总额法或净额法处理。
2 、虽然产权划给企业了，但其仍具有公益属性，仅广告收入可能无法覆盖改造成本，政府拨付的款项能否根据实质性作为一项政府采购服务，确认收入呢。
3 、现在PPP项目好像都大规模暂停了，由于政府拨付，产权名义上归属于企业了，即不需要移交给政府，能不能参照PPP项目处理呢。

回答人：chenyiwei
改造支出是否由平台公司支出？能否从政府获得补偿，如何补偿？
鉴于该资产本身的公益属性，如果改造支出无法从政府获得补偿的，则同样费用化处理，不能将改造支出确认为一项资产；如果政府对改造支出予以补偿的，则可以考虑作为政府采购服务，或者向政府提供融资处理。